# 未出资是否可以合并报表

提问人：34349218 时间：2018-03-07 13:39:31
A公司和B公司投资成立了C公司，分别持股比例是60%和40%，根据章程约定按照认缴比例享有权利，A公司对C公司达到控制要求。
截止年末，A公司尚未出资，B公司出资 2 亿元，C公司年末报表有 200 万的利息收入。我想请问一下，该情况下，年末A公司可以按照60%合并C公司吗?

回答人：chenyiwei
首先要考虑“按认缴比例分红”这一安排是否具有合理性。其次，假设是合理的，A可以合并C，则期末少数股权还是要按照（B的出资全额+C的期末留存收益*40%）计算，而不是将B的净资产整体乘以40%。